臺灣高等法院刑事判決
108年度上訴字第4177號
上  訴  人  
即  被  告  張裕傑




上列上訴人因竊盜等案件，不服臺灣臺北地方法院108年度審訴
字第1060號，中華民國108年11月27日第一審判決（起訴案號：
臺灣臺北地方檢察署108年度偵字第7052號），提起上訴，本院
判決如下：
    主  文
上訴駁回。
    事實及理由
一、本案經本院審理結果，認第一審以上訴人即被告就事實欄一
    、㈠所為，係犯修正前之刑法第321條第1項第3款之攜帶兇器
    竊盜罪及同法第354條毀損他人物品罪；事實欄一、㈡所為，
    係犯刑法第216條、第210條之行使偽造私文書及同法第339
    條第1項之詐欺取財罪。事實欄一、㈠所為，依刑法第55條規
    定，從一重之攜帶兇器竊盜罪處斷；事實欄一、㈡所為，依
    刑法第55條規定，從一重之行使偽造私文書罪處斷。事實欄
    一、㈠、㈡所為，均累犯，各判處有期徒刑8月、5月。原判決
    附表編號二、五、六所示之偽造署名3枚均沒收。其認事用
    法、量刑及沒收均無不當，應予維持，除證據部分並增列被
    告於本院準備程序及審理時之自白外，其餘均引用如附件第
    一審刑事判決書之記載。
二、被告上訴意旨略以：被告坦承犯行，犯後態度良好，請依刑
    法第59條及同法第57條第10項之規定，減輕其刑云云。惟：
　㈠按犯罪之情狀顯可憫恕，認科以最低刑度仍嫌過重者，得酌
    量減輕其刑，刑法第59條定有明文。該條所謂「犯罪之情狀
    顯可憫恕」，係指審酌刑法第57條各款所列事項以及其他一
    切與犯罪有關之情狀之結果，認其犯罪足堪憫恕者而言，必
    須犯罪另有特殊之原因與環境等，因在客觀上顯然足以引起
    一般同情，認為縱予宣告法定最低度刑猶嫌過重者，始有其
    適用。本院審酌被告雖供稱因案發時工作遭資遣，而小孩發
    生車禍，為維持小孩生活所需，始盜刷信用卡取得商品轉賣
    變現，然衡以被告所為係以毀損他人車窗後，搜刮車內財物
    ，並藉此取得他人信用卡以遂行盜刷之行為，於同日內盜刷
    之次數非少，足認其所為對財產交易安全及社會經濟秩序危
    害非輕，依被告犯罪之情節及手段與犯後態度，難認有何在
    客觀上足以引起一般同情而堪可憫恕之特殊原因及環境，無
    任何情輕法重或刑罰過苛之疑慮。從而，被告請求依刑法第
    59條規定酌減其刑云云，並非可採。
　㈡按量刑輕重，係屬事實審法院得依職權自由裁量之事項，苟
    其量刑已以行為人之責任為基礎，並斟酌刑法第57條各款所
    列情狀，而未逾越法定刑度或有濫用權限情事，即不得任意
    指為違法（最高法院75年台上字第7033號、98年度台上字第
    5002號判決意旨參照）。原審已就被告犯後坦承犯行、犯罪
    之動機、目的、手段、情節、被告之智識程度等刑法第57條
    各款情形予以衡量審酌，其本於事實審之裁量職權所為之量
    刑，並無過重不當，或有何違反比例原則、平等原則、罪刑
    相當原則之情形。從而，被告上訴請求依刑法第57條第10項
    之規定，從輕量刑云云，亦無理由，應予駁回。 
　㈢綜上，被告上訴，為無理由，應予駁回。　
三、被告行為後，刑法第354條業於民國108年12月25日修正公布
    ，同年月27日生效，惟該項修正僅係依刑法施行法第1條之1
    第2項前段規定將罰金數額修正提高30倍，以增加法律明確
    性，並使刑法分則各罪罰金數額具內在邏輯一致性，罪刑並
    未實質修正，不生比較新舊法之問題，應逕適用裁判時有效
    之規範，即現行刑法第354條之規定，原審對此未及說明，
    應由本院予以補充敘明。
據上論斷，應依刑事訴訟法第373條、第368條，判決如主文。
本案經檢察官劉彥君提起公訴，檢察官孟玉梅到庭執行職務。
中　　華　　民　　國　　109 　年　　4 　　月　　15　　日
                  刑事第二十一庭審判長法　官  許宗和
                                      法　官  黃惠敏
                                      法　官  章曉文
以上正本證明與原本無異。
竊盜、毀損及詐欺部分不得上訴。
其餘部分如不服本判決應於收受送達後20日內向本院提出上訴書
狀，其未敘述上訴之理由者並得於提起上訴後20日內向本院補提
理由書（均須按他造當事人之人數附繕本）「切勿逕送上級法院
」。
                                      書記官  陳媖如
中　　華　　民　　國　　109 　年　　4 　　月　　20　　日
附錄本案論罪科刑法條
修正前刑法第321條
犯竊盜罪而有下列情形之一者，處6月以上、5年以下有期徒刑，
得併科新臺幣10萬元以下罰金：
一、侵入住宅或有人居住之建築物、船艦或隱匿其內而犯之者。
二、毀越門扇、牆垣或其他安全設備而犯之者。
三、攜帶兇器而犯之者。
四、結夥三人以上而犯之者。
五、乘火災、水災或其他災害之際而犯之者。
六、在車站、埠頭、航空站或其他供水、陸、空公眾運輸之舟、
    車、航空機內而犯之者。
前項之未遂犯罰之。
　
中華民國刑法第354條
毀棄、損壞前二條以外之他人之物或致令不堪用，足以生損害於
公眾或他人者，處2年以下有期徒刑、拘役或1萬5千元以下罰金
。

中華民國刑法第216條
行使第210條至第215條之文書者，依偽造、變造文書或登載不實
事項或使登載不實事項之規定處斷。
　
中華民國刑法第210條
偽造、變造私文書，足以生損害於公眾或他人者，處5年以下有
期徒刑。
　
中華民國刑法第339條
意圖為自己或第三人不法之所有，以詐術使人將本人或第三人之
物交付者，處5年以下有期徒刑、拘役或科或併科50萬元以下罰
金。
以前項方法得財產上不法之利益或使第三人得之者，亦同。
前二項之未遂犯罰之。